最高法院刑事判決　　　　　　九十六年度台上字第二一七一號
上　訴　人　甲○○
上列上訴人因違反槍砲彈藥刀械管制條例案件，不服台灣高等法
院中華民國九十六年一月三十一日第二審判決（九十五年度上訴
字第四四五七號，起訴案號：台灣桃園地方法院檢察署九十四年
度偵字第二００六九號），提起上訴，本院判決如下：
    主  文
上訴駁回。
    理  由
按刑事訴訟法第三百七十七條規定，上訴於第三審法院，非以判
決違背法令為理由，不得為之。是提起第三審上訴，應以原判決
違背法令為理由，係屬法定要件。如果上訴理由狀並未依據卷內
訴訟資料，具體指摘原判決不適用何種法則或如何適用不當，或
所指摘原判決違法情事，顯與法律規定得為第三審上訴理由之違
法情形，不相適合時，均應認其上訴為違背法律上之程式，予以
駁回。本件原判決維持第一審論上訴人甲○○以未經許可寄藏可
發射子彈具有殺傷力之改造玩具手槍，累犯罪，處有期徒刑參年
拾月，併科罰金新台幣拾陸萬元，並諭知罰金如易服勞役之折算
標準，及為相關從刑宣告之判決，駁回其在第二審之上訴。係依
憑上訴人於原審及第一審審理中之自白（坦承：有如原判決所認
定未經許可寄藏具有殺傷力改造玩具手槍、子彈及槍枝、彈藥之
主要組成零件之事實不諱），並有如原判決附表編號１、２所示
之改造玩具手槍二把（各含彈匣一個）（槍枝管制編號：000000
0000、0000000000號）、編號３所示之土造子彈三十五顆、編號
４所示之彈匣一個、編號５所示之火藥四包扣案可稽；及卷附之
槍、彈、彈匣、火藥照片五十一幀、內政部警政署刑事警察局民
國九十四年十二月二十日刑鑑字第0940176470號槍彈鑑定書（載
明：送鑑大黑星手槍（含彈匣）一枝（槍枝管制編號00000000
00號），認係由仿蘇聯Tokarev型半自動手槍製造之槍枝換裝土
造金屬槍管而成之改造手槍，機械性能良好，可擊發適用子彈，
認具殺傷力；送鑑科特手槍（含彈匣）一枝（槍枝管制編號00
00000000號），認係由仿COLT廠CALIBER 25型半自動手槍製造之
槍枝換裝土造金屬槍管改造而成之改造手槍，機械性能良好，可
供擊發適用子彈使用，認具殺傷力；送鑑子彈成品三十五顆，
其中十五顆認均係具直徑約7.5mm金屬彈頭之土造子彈，經採樣
五顆試射，均可擊發，認具殺傷力；十一顆認均係具直徑約9.0m
m金屬彈頭之土造子彈，經採樣四顆試射，均可擊發，認具殺傷
力；九顆認均係具直徑約9.0mm金屬彈頭之土造子彈，經採樣三
顆試射，均可擊發，認具殺傷力等情）、九十五年一月三日刑鑑
字第0940188739號鑑定書（載稱：扣案如原判決附表編號５所示
之火藥四包，經送內政部警政署刑事警察局鑑定，鑑定結果：編
號一、編號三經檢視均為黑色顆粒一小包，外觀型態均相似，隨
機抽取編號一鑑定，淨重零點八一公克，取零點一公克供鑑定用
罄，餘零點七一公克。檢出鋁粉、碳粉、過氯酸鉀及硝酸鉀等成
分，認係煙火類火藥；編號二淨重零點七九公克，取零點一四公
克供鑑定用罄，餘零點六五公克，檢出鋁粉、碳粉、硫磺、磷、
氯酸鉀、過氯酸鉀及硝酸鉀等成分，認係煙火類火藥；編號四淨
重零點七八公克，取零點一九公克供鑑定用罄，餘零點五九公克
，檢出鋁粉、碳粉、鎂粉、硫磺、過氯酸鉀及硝酸鉀等成分，認
係煙火類火藥等情）、內政部九十五年六月二十九日內授警字第
0950870868號函（載以：扣案如原判決附表編號４所示之彈匣一
個，認可供本案槍枝管制編號0000000000號槍枝使用之彈匣，屬
槍砲彈藥主要組成零件）等證據資料而為論斷，已敘明所憑之證
據及認定之理由；並於理由中說明：（一）上訴人於警詢、偵查
以迄於原審準備程序，對上開槍枝、子彈及主要組成零件之來源
，所供前後不一，互相矛盾，且與事實不符，均難採信。其於第
一審及原審審理時，均一致陳稱：上開槍、彈、彈匣、火藥，均
是自稱「劉建民」之人寄放等語，前後一致，且可指明寄藏之時
間、地點，並無何違背常情之處，自應以其於第一審及原審理時
所供，為可採信。（二）上訴人辯稱：本件應為台灣桃園地方法
院九十四年度訴字第一八０二號判決效力所及云云。惟查上揭判
決認上訴人違反槍砲彈藥管制條例之寄藏犯行時間為九十四年三
月五日，與本件之寄藏犯行，時間相距長達七個月以上，自難認
係基於概括犯意所為之連續犯之理由。從形式上觀察，原判決並
無足以影響判決結果之違背法令情形存在。上訴意旨略稱：上訴
人曾於九十四年三月五日，亦因犯未經許可寄藏槍枝罪，經台灣
桃園地方法院以九十四年度訴字第一八０二號判決判處罪刑確定
，與本案應屬連續犯，原審未詳細說明理由，僅以時間相距長達
七個月以上，即認非屬連續犯，有判決不載理由及所載理由矛盾
之違法等語。惟查：修正前刑法第五十六條之連續犯，必須基於
一個概括之犯意，連續數行為而犯同一罪名，始能成立，如果每
次犯罪係各別起意，縱令所犯罪名相同，亦不得以連續犯論。所
謂基於概括犯意，必須其多次犯罪行為自始均在一個預定犯罪計
劃以內，出於主觀上始終同一犯意之進行，若中途另有新犯意發
生，縱所犯為同一罪名，究非連續其初發的意思，即不能成立連
續犯。查上訴人前案係於九十四年三月五日，在桃園市與王淑瑩
共同受綽號「小黃」之人寄藏具殺傷力支改造手槍一把及子彈七
顆，隨即於當日為警查獲，嗣經判處罪刑確定，有台灣桃園地方
法院九十四年度訴字第一八０二號判決在卷可稽（原審卷第四十
八至五十頁），與本件原判決事實所認定：上訴人於九十四年十
月底、十一月初間某日，受自稱「劉建民」之成年男子寄藏前開
槍枝、子彈及槍、彈之主要組成零件等情，雖兩罪所犯之罪名相
同，然時間相隔七月，且係受不同之人寄藏，自難認係基於概括
犯意而為之，原判決認不具有連續犯之關係，核無不合。上訴意
旨仍執為原判決所不採之陳詞，徒憑己見，再為事實上之爭執，
難認已符合首揭法定之第三審上訴要件。其上訴違背法律上之程
式，應予駁回。
據上論結，應依刑事訴訟法第三百九十五條前段，判決如主文。
中　　華　　民　　國　九十六　年　　四　　月　 二十 　日
                      最高法院刑事第五庭
                          審判長法官  林　增　福
                                法官  邵　燕　玲
                                法官  張　清　埤
                                法官  陳　世　雄
                                法官  蔡　國　在
      本件正本證明與原本無異
                                      書  記  官
中　　華　　民　　國　九十六　年　　四　　月　二十六　日
                                                      Ｋ
